【裁判字號】    99,裁,252
【裁判日期】    990128
【裁判案由】    營利事業所得稅
【裁判全文】
最  高  行  政  法  院  裁  定
                                       99年度裁字第252號
再 審原 告  元大證券金融股份有限公司（原名：復華證券金融
            股份有限公司）
代  表  人  莊有德
訴訟代理人  卓隆燁
再 審被 告  財政部臺北市國稅局
代  表  人  甲○○
上列當事人間營利事業所得稅事件，再審原告對於中華民國97年
4月10日本院97年度判字第252號判決，提起再審之訴，本院裁定
如下：
    主  文
再審之訴駁回。
再審訴訟費用由再審原告負擔。
    理  由
一、按提起再審之訴，應依行政訴訟法第277條第1項第4款之規
    定表明再審理由，此為必須具備之程式。所謂表明再審理由
    ，必須指明確定判決有如何合於行政訴訟法第273條或第274
    條所定再審事由之具體情事，始為相當。倘僅泛言有再審事
    由而無具體情事者，仍難謂已合法表明再審理由，所提再審
    之訴，即屬不合法。
二、本件再審原告主張本院97年度判字第252號確定判決（以下
    稱原判決）有行政訴訟法第273條第1項第1款所定事由，對
    之提起再審之訴，其再審意旨略謂：依所得稅法第80條第5
    項授權財政部訂立之營利事業所得稅查核準則第2條，對法
    令未規定事項，依有關法令規定辦理，故本件應適用財務會
    計準則公報之規定辦理。是倘所得稅法第62條第1項對債券
    溢價應列報為費用或收入之減項未明文規定，而財務會計準
    則公報第21號第26項規定，已詳予規定，自應予以適用，所
    得稅法第62條可據為「認定債券利息數額須採溢折價攤銷方
    式」之法規範基礎，原判決再審被告所述財政部75年台財稅
    第7541416號函釋，作為駁回本案債券溢價攤銷列為利息收
    入減項之判決基礎，係屬增加法規所無之限制，有適用法規
    顯有錯誤之情。又財政部責令再審原告自88年度盈餘之一部
    補提81年度之法定盈餘公積，本院駁回原審認定得自未分配
    盈餘項下減除新臺幣96,890,251元之判決，明顯有應適用所
    得稅法第66條之9第2項第4款及所得稅法施行細則第48條之
    10第3項規定，而未予適用，洵屬適用法規顯有錯誤，符合
    再審事由等語。經核財務會計準則公報並非法令，再審意旨
    亦未就如何自所得稅法第62條得出「認定債券利息數額須採
    溢折價攤銷方式」之結論，自不能認就其所主張原確定判決
    適用所得稅法第62條顯有錯誤，已表明具體情事。又原確定
    判決係認依行為時所得稅法第66條之9第1項規定，未分配盈
    餘加徵百分之十營利事業所得稅之適用年度，為自87會計年
    度起，而86會計年度以前之未分配盈餘累積數，則依所得稅
    法第76條之1之規定，辦理增資，未辦理增資者，則強制歸
    戶，再審原告補提系爭法定盈餘公積，係因其81年度未依法
    提列法定盈餘公積，事後補提，不屬行為時所得稅法第66條
    之9第2項第4款所指依法提列之法定盈餘公積。再審意旨未
    就此項「自87會計年度以後之公司盈餘補提86會計年度以前
    之法定盈餘公積無所得稅法第66條之9第2項第4款之適用」
    之法律適用，具體說明如何適用法規顯有錯誤，而泛謂應適
    用所得稅法第66條之9第2項第4款及所得稅法施行細則第48
    條之10第3項未予適用，此部分亦不能認就原確定判決適用
    法規顯有錯誤，已表明具體情事。從而，依首開規定及說明
    ，再審原告提起本件再審之訴自非合法。
三、據上論結，本件再審之訴為不合法。依行政訴訟法第278條
    第1項、第104條、民事訴訟法第95條、第78條，裁定如主文
    。
中    華    民    國    99    年    1     月    28    日
                    最高行政法院第三庭
                        審判長法官  高  啟  燦
                              法官  林  茂  權
                              法官  黃  淑  玲
                              法官  陳  鴻  斌
                              法官  黃  合  文
以  上  正  本  證  明  與  原  本  無  異
中    華    民    國    99    年    1     月    29    日
                              書記官  邱  彰  德


司法院資訊處製作；財團法人民間司法改革基金會備份。
